---
title: "consumo_RM"
author: "Luciano K. Silva"
date: "2025-01-14"
output: html_document
---

```{r setup, include=FALSE}
knitr::opts_chunk$set(echo = TRUE)
```

Vamos estudar como representar dados do REDCap exportados no formato .csv utilizando bibliotecas R

Instalando os pacotes requeridos:

```{r instacao}
# Instala os pacotes requeridos para o script
list.of.packages <- c("dplyr")
new.packages <- list.of.packages[!(list.of.packages %in% installed.packages()[,"Package"])]
if(length(new.packages)) install.packages(new.packages)
```

Carregando os dados .csv obtidos do REDCap diretamente para uma data.frame em R. Nesse caso, podemos usar a função read.csv ao invés de read.csv2. read.csv2 é utilizado apenas para leitura de arquivos .csv vindos do Excel para compatibilizar o ponto decimal "." e o separador ";" automaticamente.

```{r dados}
# Carregando os dados de um arquivo .csv da pasta do Github da Fiocruz
dados <- read.csv("C:/Users/luciano.kalabric/OneDrive - FIOCRUZ/GitHub/r_analysis/datasets/consumo_RM.csv")

# Carregando os dados de um arquivo .csv da pasta Github do laptop ASUS
#dados <- read.csv("C:/Users/kalab/OneDrive - FIOCRUZ/GitHub/r_analysis/datasets/consumo_RM.csv")

# Para confirmar a classe de uma variável
View(dados)
class(dados)
```


Calculando a média de consumo por tipo_congelador


```{r media_tipo_congelador}
library(dplyr)

# Calculando a frequência dos equipamentos
frequencia <- dados %>%
  group_by(tipo_congelador) %>%
  summarise(frequencia = n())

# Calculando a média de consumo teórico por linha
consumo_teorico <- dados %>%
  group_by(tipo_congelador) %>%
  summarise(media_consumo_teorico = mean(consumo_calculado))

# Calculando a média de consumo medido por linha
consumo_medido <- dados %>%
  group_by(tipo_congelador) %>%
  summarise(media_consumo_medido = mean(consumo30))

# Combinando os resultados (opcional)
resultados_inicial <- left_join(frequencia, consumo_teorico,  by = "tipo_congelador")
resultados_final <- merge(resultados_inicial, consumo_medido,  by = "tipo_congelador")

# Visualizando os resultados
print(resultados_final)

# Faz um teste ANOVA para comparar as médias
# ANOVA é apropriado para comparar médias de mais de dois grupos
resultado_anova <- aov(consumo30 ~ tipo_congelador, data = dados)
print("Resultado do teste ANOVA:")
summary(resultado_anova)

# Se o ANOVA for significativo, faz testes post-hoc (Tukey) para comparar pares de médias
# Testes post-hoc são feitos para determinar quais grupos são significativamente diferentes entre si
# Correção: Garante que estamos extraindo um único valor p do summary do ANOVA
p_value <- summary(resultado_anova)[[1]][["Pr(>F)"]][1] # Pega o primeiro valor p da tabela

if (p_value < 0.05) { # Verifica se o valor p do ANOVA é significativo (0.05 é um limiar comum)
  teste_tukey <- TukeyHSD(resultado_anova)
  print("Teste de Tukey (comparações pairwise):")
  print(teste_tukey)
} else {
  print("ANOVA não foi significativo, não há necessidade de testes post-hoc.")
}

# Se a variável possuir apenas duas classe, recomenda-se utilizar o test t de Student
# Realize o teste t de Student para amostras independentes
# A fórmula valor ~ classe especifica que você quer comparar os valores da coluna 'valor' entre os grupos definidos pela coluna 'classe'
teste_t <- t.test(consumo30 ~ linhadoequipamento, data = dados)

# Imprima os resultados do teste t
print(teste_t)


# Gerar um boxplot para visualizar a distribuição do consumo por tipo de equipamento
boxplot(consumo30 ~ tipo_congelador, data = dados,
        main = "Comparação do Consumo por Tipo de Equipamento",
        xlab = "Tipo de Equipamento",
        ylab = "Consumo")

# Realizar o teste de Kruskal-Wallis
teste_kruskal_wallis <- kruskal.test(consumo30 ~ tipo_congelador, data = dados)

# Exibir os resultados do teste de Kruskal-Wallis
print("\nResultados do Teste de Kruskal-Wallis:")
print(teste_kruskal_wallis)

```



Calculando a média de consumo do subset refrigerador duplex pelo linhadoequipamento, eficiencia, estadi, tensao_conectada, climatizada, ocupacao, portas (colunas do data.frame dados).


```{r media_coluna}
library(dplyr)

# Subset de equipamentos
dados_duplex <- subset(dados, tipo_congelador == 2)

# Colocar o nome da coluna de dados aqui
estratificado_por <- "linhadoequipamento"

# Calculando a frequência dos equipamentos
frequencia <- dados_duplex %>%
  group_by(dados_duplex[, estratificado_por]) %>%
  summarise(frequencia = n())

# Calculando a média de consumo teórico por linha
consumo_teorico <- dados_duplex %>%
  group_by(dados_duplex[, estratificado_por]) %>%
  summarise(media_consumo_teorico = mean(consumo_calculado))

# Calculando a média de consumo medido por linha
consumo_medido <- dados_duplex %>%
  group_by(dados_duplex[, estratificado_por]) %>%
  summarise(media_consumo_medido = mean(consumo30))

# Combinando os resultados (opcional)
resultados_inicial <- left_join(frequencia, consumo_teorico,  by = "dados_duplex[, estratificado_por]")
resultados_final <- merge(resultados_inicial, consumo_medido,  by = "dados_duplex[, estratificado_por]")

# Visualizando os resultados
print(resultados_final)

# Faz um teste ANOVA para comparar as médias
# ANOVA é apropriado para comparar médias de mais de dois grupos
resultado_anova <- aov(consumo30 ~ dados_duplex[, estratificado_por], data = dados_duplex)
print("Resultado do teste ANOVA:")
summary(resultado_anova)

# Se o ANOVA for significativo, faz testes post-hoc (Tukey) para comparar pares de médias
# Testes post-hoc são feitos para determinar quais grupos são significativamente diferentes entre si
# Correção: Garante que estamos extraindo um único valor p do summary do ANOVA
p_value <- summary(resultado_anova)[[1]][["Pr(>F)"]][1] # Pega o primeiro valor p da tabela

if (p_value < 0.05) { # Verifica se o valor p do ANOVA é significativo (0.05 é um limiar comum)
  teste_tukey <- TukeyHSD(resultado_anova)
  print("Teste de Tukey (comparações pairwise):")
  print(teste_tukey)
} else {
  print("ANOVA não foi significativo, não há necessidade de testes post-hoc.")
}

# Se a variável possuir apenas duas classe, recomenda-se utilizar o test t de Student
# Realize o teste t de Student para amostras independentes
# A fórmula valor ~ classe especifica que você quer comparar os valores da coluna 'valor' entre os grupos definidos pela coluna 'classe'
teste_t <- t.test(consumo30 ~ dados_duplex[, estratificado_por], data = dados_duplex)

# Imprima os resultados do teste t
print(teste_t)
```

