---
title: "tabelas"
author: "Luciano K. Silva"
date: "2025-01-14"
output: html_document
---

```{r setup, include=FALSE}
knitr::opts_chunk$set(echo = TRUE)
```

Vamos estudar como representar dados do REDCap exportados no formato .csv utilizando bibliotecas R

Instalando os pacotes requeridos:

```{r instacao}
# Instala os pacotes requeridos para o script
list.of.packages <- c("dplyr")
new.packages <- list.of.packages[!(list.of.packages %in% installed.packages()[,"Package"])]
if(length(new.packages)) install.packages(new.packages)
```

Carregando os dados .csv obtidos do REDCap diretamente para uma data.frame em R. Nesse caso, podemos usar a função read.csv ao invés de read.csv2. read.csv2 é utilizado apenas para leitura de arquivos .csv vindos do Excel para compatibilizar o ponto decimal "." e o separador ";" automaticamente.

```{r dados}
# Carregando os dados de um arquivo .csv na Fiocruz
dados <- read.csv("C:/Users/luciano.kalabric/OneDrive - FIOCRUZ/GitHub/r_analysis/datasets/consumo_RM.csv")

# Carregando os dados de um arquivo .csv no laptop ASUS
#dados <- read.csv("C:/Users/kalab/OneDrive - FIOCRUZ/GitHub/r_analysis/datasets/consumo_RM.csv")

# Para confirmar a classe de uma variável
View(dados)
class(dados)
```

Rebeca, falta incluir as análises de média por tipo de equipamento, linha, estado de conservação, tensão elétrica

Sucesso!!!

Calculando a média de consumo pelo tipo de equipamento...

```{r media_tipo}
library(dplyr)

# Calculando a frequência de cada tipo de congelador
frequencia_por_tipo <- dados %>%
  group_by(tipo_congelador) %>%
  summarise(frequencia = n())

# Calculando a média de consumo por tipo de congelador
medias_por_tipo <- dados %>%
  group_by(tipo_congelador) %>%
  summarise(media_consumo30 = mean(consumo30))

# Combinando os resultados (opcional)
resultados <- left_join(frequencia_por_tipo, medias_por_tipo, by = "tipo_congelador")

# Visualizando os resultados
print(resultados)
```

Calculando a média de consumo pela clásse do equipamento

```{r media_tipo}
library(dplyr)

# Calculando a frequência de cada combinação de tipo_congelador e linhadoequipamento
frequencia_por_grupo <- dados %>%
  group_by(tipo_congelador, linhadoequipamento) %>%
  summarise(frequencia = n())

# Calculando a média de consumo por cada combinação
medias_por_grupo <- dados %>%
  group_by(tipo_congelador, linhadoequipamento) %>%
  summarise(media_consumo30 = mean(consumo30))

# Combinando os resultados (opcional)
resultados <- left_join(frequencia_por_grupo, medias_por_grupo, by = c("tipo_congelador", "linhadoequipamento"))

# Visualizando os resultados
print(resultados)
```

Calculando a média estratificada pelo estado de conservação...

```{r media_tipo}
library(dplyr)

# Calculando a frequência de cada combinação de tipo_congelador e estado
frequencia_por_grupo <- dados %>%
  group_by(tipo_congelador, estado) %>%
  summarise(frequencia = n())

# Calculando a média de consumo por cada combinação
medias_por_grupo <- dados %>%
  group_by(tipo_congelador, estado) %>%
  summarise(media_consumo30 = mean(consumo30))

# Combinando os resultados (opcional)
resultados <- left_join(frequencia_por_grupo, medias_por_grupo, by = c("tipo_congelador", "estado"))

# Visualizando os resultados
print(resultados)
```

Calculando a média de consumo pela ocupação...

```{r media_tipo}
library(dplyr)

# Calculando a frequência de cada combinação de tipo_congelador e ocupacao
frequencia_por_grupo <- dados %>%
  group_by(tipo_congelador, ocupacao) %>%
  summarise(frequencia = n())

# Calculando a média de consumo por cada combinação
medias_por_grupo <- dados %>%
  group_by(tipo_congelador, ocupacao) %>%
  summarise(media_consumo30 = mean(consumo30))

# Combinando os resultados (opcional)
resultados <- left_join(frequencia_por_grupo, medias_por_grupo, by = c("tipo_congelador", "ocupacao"))

# Visualizando os resultados
print(resultados)
```

Calculando a média de consumo pela frequencia de abertura da porta...

```{r media_tipo}
library(dplyr)

# Calculando a frequência de cada combinação de tipo_congelador e portas
frequencia_por_grupo <- dados %>%
  group_by(tipo_congelador, portas) %>%
  summarise(frequencia = n())

# Calculando a média de consumo por cada combinação
medias_por_grupo <- dados %>%
  group_by(tipo_congelador, portas) %>%
  summarise(media_consumo30 = mean(consumo30))

# Combinando os resultados (opcional)
resultados <- left_join(frequencia_por_grupo, medias_por_grupo, by = c("tipo_congelador", "portas"))

# Visualizando os resultados
print(resultados)
```
Calculando a média de consumo pela tensao do equipamento...

```{r media_tipo}
library(dplyr)

# Calculando a frequência de cada combinação de tipo_congelador e portas
frequencia_por_grupo <- dados %>%
  group_by(tipo_congelador, tensao_conectada) %>%
  summarise(frequencia = n())

# Calculando a média de consumo por cada combinação
medias_por_grupo <- dados %>%
  group_by(tipo_congelador, tensao_conectada) %>%
  summarise(media_consumo30 = mean(consumo30))

# Combinando os resultados (opcional)
resultados <- left_join(frequencia_por_grupo, medias_por_grupo, by = c("tipo_congelador", "tensao_conectada"))

# Visualizando os resultados
print(resultados)
```

