---
title: "curvaROC"
author: "Luciano K. Silva"
date: "2025-01-13"
output: html_document
---

```{r setup, include=FALSE}
knitr::opts_chunk$set(echo = TRUE)
```

## R Markdown

Este é um documento R Markdown. Markdown é uma sintaxe de formatação simples para criação de documentos HTML, PDF e MS Word. Para mais detalhes sobre o uso do R Markdown, consulte <http://rmarkdown.rstudio.com>.

Ao clicar no botão **Knit**, um documento será gerado, incluindo tanto o conteúdo quanto a saída de quaisquer pedaços de código R incorporados no documento. Você pode incorporar um pedaço de código R assim:

```{r libraries}
# Instala os pacotes requeridos para o script
list.of.packages <- c("pROC", "dplyr", "readr", "ggpubr")
new.packages <- list.of.packages[!(list.of.packages %in% installed.packages()[,"Package"])]
if(length(new.packages)) install.packages(new.packages)

```
Carregando os dados...

```{r dados}
# Carregando os dados de um arquivo .csv
nano1 <- read.csv("C:/Users/luciano.kalabric/OneDrive - FIOCRUZ/GitHub/r_analysis/datasets/Análise validação dos métodos moleculares 20250113 BF.csv")

# Para confirmar a classe de uma variável
# View(nano1)
class(nano1)
```


Prompt Gemini:
Criar o código fonte na linguagem de programação R para analisar o dataframe "nano1" que contem as seguintes variáveis: "A260.media", com números inteiros, e "controle", sendo "positivo" ou "negativo".  E, realizar a análise da curva ROC.

Código gerado:

```{r libraries}

# Carrega os pacotes instalados 
library(pROC)  # Mostra e analisa curvas ROC

# Supondo que seu dataframe 'nano1' já esteja carregado

# Criando a curva ROC
roc_obj <- roc(nano1$controle, nano1$A260.media, levels = c("negativo", "positivo"))

# Plotando a curva ROC
plot(roc_obj, print.auc = TRUE, col = "blue")

# Calculando a área sob a curva (AUC)
auc(roc_obj)
```
