---
title: "curvaROC"
author: "Luciano K. Silva"
date: "2025-01-13"
output: html_document
---

```{r setup}
knitr::opts_chunk$set(echo = TRUE)
```

Vamos quebrar o código em partes:

{r setup, include=FALSE}:

{r}: Indica o início de um "chunk" de código R. Um chunk é uma seção isolada de código R dentro do documento R Markdown.
setup: É um rótulo para esse chunk específico. Ele serve como um identificador e pode ser usado para referenciar esse chunk em outras partes do documento.
include=FALSE: Essa opção significa que o código dentro desse chunk não será incluído no documento final. Ele é executado, mas o código em si não é visível ao leitor.
knitr::opts_chunk$set(echo = TRUE):

knitr: É um pacote R que fornece funcionalidades para "knitting" (tricotar) documentos R Markdown, ou seja, para transformar o código e o texto em um documento final formatado.
opts_chunk$set: Essa função é usada para definir opções globais para todos os chunks de código R no documento.
echo = TRUE: Essa opção específica indica que o código dentro de cada chunk deve ser exibido no documento final. Ou seja, o leitor poderá ver o código R que gerou os resultados.

## R Markdown

Este é um documento R Markdown. Markdown é uma sintaxe de formatação simples para criação de documentos HTML, PDF e MS Word. Para mais detalhes sobre o uso do R Markdown, consulte <http://rmarkdown.rstudio.com>.

Ao clicar no botão **Knit**, um documento será gerado, incluindo tanto o conteúdo quanto a saída de quaisquer pedaços de código R incorporados no documento. Você pode incorporar um pedaço de código R assim:

```{r instacao}
# Instala os pacotes requeridos para o script
list.of.packages <- c("pROC", "dplyr", "readr", "ggpubr", "caret")
new.packages <- list.of.packages[!(list.of.packages %in% installed.packages()[,"Package"])]
if(length(new.packages)) install.packages(new.packages)
```

Carregando os dados .csv obtidos do Excel diretamente para uma data.frame em R devemos usar a função read.csv2 ao invés de read.csv...

```{r dados}
# Carregando os dados de um arquivo .csv na Fiocruz
# dados <- read.csv("C:/Users/luciano.kalabric/OneDrive - FIOCRUZ/GitHub/r_analysis/datasets/extracao_ROC.csv", sep=",")

# Carregando os dados de um arquivo .csv no laptop ASUS
dados <- read.csv2("C:/Users/kalab/OneDrive - FIOCRUZ/GitHub/r_analysis/datasets/extracao_curvaROC.csv")

# Para confirmar a classe de uma variável
View(dados)
class(dados)
```


Prompt Gemini:
Criar o código fonte na linguagem de programação R para analisar o dataframe "nano1" que contem as seguintes variáveis: "A260.media", com números inteiros, e "controle", sendo "positivo" ou "negativo".  E, realizar a análise da curva ROC.

Código gerado:

```{r pROC}
# Carrega os pacotes instalados 
library(pROC)  # Mostra e analisa curvas ROC

# Supondo que seu dataframe 'dados' já esteja carregado

# Análise da a260_media que representa o total de DNA recuperado
# Criando a curva ROC
roc_obj <- roc(dados$controle, dados$a260_media, levels = c("negativo", "positivo"))

# Plotando a curva ROC
plot(roc_obj, print.auc = TRUE, col = "blue")

# Calculando a área sob a curva (AUC)
auc(roc_obj)

# Análise da a260_a280_media que representa a pureza do DNA
# Criando a curva ROC
roc_obj <- roc(dados$controle, dados$a260_a280_media, levels = c("negativo", "positivo"))

# Plotando a curva ROC
plot(roc_obj, print.auc = TRUE, col = "blue")

# Calculando a área sob a curva (AUC)
auc(roc_obj)

```
