---
title: "Meu primeiro caderno de anotações escrito em R Markdown"
author: "Luciano K. Silva"
date: "2024-10-07"
output: html_document
---

## R Markdown

Este é um documento R Markdown. Markdown é uma sintaxe de formatação simples para criação de documentos HTML, PDF e MS Word. Para mais detalhes sobre o uso do R Markdown, consulte <http://rmarkdown.rstudio.com>.

Ao clicar no botão **Knit**, um documento será gerado, incluindo tanto o conteúdo quanto a saída de quaisquer pedaços de código R incorporados no documento, denominados "chunks". Você pode incorporar um pedaço de código R assim:

```{r setup}
knitr::opts_chunk$set(echo = TRUE)
```

Vamos quebrar o código em partes:

``` antes e após delimitam o chunk {r setup, include=FALSE}:

{r}: Indica o início de um "chunk" de código R. Um chunk é uma seção isolada de código R dentro do documento R Markdown.

setup: É um rótulo para esse chunk específico. Ele serve como um identificador e pode ser usado para referenciar esse chunk em outras partes do documento. Se, o parâmtero ", include=FALSE" for incluído, o código dentro desse chunk não será incluído no documento final. Ele é executado, mas o código em si não é visível ao leitor:

knitr::opts_chunk$set(echo = TRUE)

knitr: É um pacote R que fornece funcionalidades para "knitting" (tricotar) documentos R Markdown, ou seja, para transformar o código e o texto em um documento final formatado.
opts_chunk$set: Essa função é usada para definir opções globais para todos os chunks de código R no documento.
echo = TRUE: Essa opção específica indica que o código dentro de cada "chunk" deve ser exibido no documento final. Ou seja, o leitor poderá ver o código R que gerou os resultados.

Podemos utilizar datasets disponivéis pelo R ou por alguns pacotes com o "cars" e "pressure" para mostrar exemplos de recursos do arquivo de notas R Markdown. Abaixo, seguem dois exemplos de chunks com seus respectivos códigos:

## Primeiros comandos R

```{r cars}
# Aqui é um bloco de código
dado <- summary(cars) # A função summary apresenta estatística básicas de dados numérios, tais como, distribuição, centralidade e dispersão dos dados
dado
```
O # dentro de um chunk antecede um comentário. Ele pode aparecer no ínicio da linha de comando ou em qualquer outro local.

## Incluindo Plots

Você também pode incorporar gráficos, por exemplo:

```{r pressure, echo=FALSE}
# Aqui é outro bloco de código
plot(pressure)
```

Observe que o parâmetro `echo = FALSE` foi adicionado ao bloco de código para evitar a impressão do código R que gerou o gráfico.
