---
title: "tabelas"
author: "Luciano K. Silva"
date: "2025-01-14"
output: html_document
---

```{r setup, include=FALSE}
knitr::opts_chunk$set(echo = TRUE)
```

Vamos estudar como representar dados do REDCap exportados no formato .csv utilizando bibliotecas R

Instalando os pacotes requeridos:

```{r instacao}
# Instala os pacotes requeridos para o script
list.of.packages <- c("dplyr", "gtsummary")
new.packages <- list.of.packages[!(list.of.packages %in% installed.packages()[,"Package"])]
if(length(new.packages)) install.packages(new.packages)
```

Carregando os dados .csv obtidos do REDCap diretamente para uma data.frame em R. Nesse caso, podemos usar a função read.csv ao invés de read.csv2. read.csv2 é utilizado apenas para leitura de arquivos .csv vindos do Excel para compatibilizar o ponto decimal "." e o separador ";" automaticamente.

```{r dados}
# Carregando os dados de um arquivo .csv na Fiocruz
dados <- read.csv("C:/Users/luciano.kalabric/OneDrive - FIOCRUZ/GitHub/r_analysis/datasets/tabela1_MP.csv")

# Carregando os dados de um arquivo .csv no laptop ASUS
#dados <- read.csv("C:/Users/kalab/OneDrive - FIOCRUZ/GitHub/r_analysis/datasets/tabela1_MP.csv")

# Para confirmar a classe de uma variável
View(dados)
class(dados)
```

Maju, falta você incluir o(s) chunk(s) para uso do pacote para análise dos dados em tabela apresentados no video do Youtube https://www.youtube.com/watch?v=xI8f0kUnmF0

Sucesso!!!

```{r tabela1_prep}
#Carrega o pacote gtsummary
library(dplyr)

# Recodificando os valores da data.frame dados_renomeado
dados_recodificado <- dados %>%
  mutate(sexo = recode(sexo, "1" = "Masculino", "2" = "Feminino"))

dados_recodificado <- dados_recodificado %>%
  mutate(nat1 = recode(nat1, "1" = "Salvador", "2" = "Outras localidades"))

# Renomeando os rótulos do data.frame dados
dados_renomeado <- dados_recodificado %>%
  rename("Sexo" = sexo,
         "Idade" = idade,
         "Naturalidade" = nat1,
         "Cor da pele" = cor,
         "Escolaridade" = escolaridade)

dados_renomeado

```


```{r tabela1_final}
#Carrega o pacote gtsummary
library(gtsummary)

# Tabela corrigida
tbl_summary(dados_recodificado,
            label = list(sexo ~ "Sexo",
                         idade ~ "Idade",
                         nat1 ~ "Naturalidade",
                         cor ~ "Cor da pele",
                         escolaridade ~ "Escolaridade"),
            statistic = list(idade ~ "{mean} ({sd})"),
            digits = list(idade ~ c(1,2)),
            # no - nunca mostra; always - sempre mostra e ifany - mostra se tiver
            missing = "no",
            sort = list(sexo ~ "frequency")) %>%
  bold_labels() %>%
  italicize_levels()

```

IMPORTANTE: Não esquece de atribuir um comentário com Commit, dar Push e Fetch no Github Desktop após salvar este arquivo!!!

